臺灣高等法院刑事判決
109年度上易字第2163號
上  訴  人  
即  被  告  侯淑娥  


選任辯護人  徐明水律師
上列上訴人因侵占案件，不服臺灣桃園地方法院108年度易字第9
32號，中華民國109年6月12日第一審判決（起訴案號：臺灣桃園
地方檢察署107年度偵續字第222號），提起上訴，本院判決如下
：
    主  文
原判決撤銷。
侯淑娥共同犯業務侵占罪，處有期徒刑陸月，如易科罰金，以新
臺幣壹仟元折算壹日。未扣案之犯罪所得車牌號碼0000-00號自
用小客車壹輛沒收，於全部或一部不能沒收或不宜執行沒收時，
追徵其價額。
    犯罪事實
一、侯淑娥於民國90年間起至99年11月29日止，在址設桃園市○○
    區○○○路0段000號4樓之1貴有恆企業有限公司（嗣於108年07
    月15日解散，下稱貴有恆公司）擔任財務經理，負責該公司
    之財務業務。緣貴有恆公司自94年7月10日至96年7月9日止
    ，向和潤企業股份有限公司（下稱和潤公司）承租車牌號碼
    0000-00號租賃小客車（下稱DF號車輛），供侯淑娥與其配
    偶即擔任貴有恆公司總經理之陳東利（由臺灣桃園地方法院
    另案審理，詳見附表一）於執行業務時代步使用。後因DF號
    車輛租賃期間屆至，貴有恆公司同意向和潤公司購入DF號車
    輛續供侯淑娥及陳東利業務使用，侯淑娥及陳東利遂於96年
    7月18日借得其等不知情之子陳璟柏的名義，以新臺幣（下
    同）20萬元代價，與和潤公司簽訂DF號車輛之買賣契約，復
    由侯淑娥指示不知情之貴有恆公司總務人員鄭淑芬於96年7
    月26日，自貴有恆公司所使用之員工劉香花名義之臺灣中小
    企業銀行南崁分行帳號00000000000號帳戶（下稱臺灣企銀
    帳戶）提領20萬30元，再以陳璟柏名義匯款前開款項（其中
    30元為匯費）給和潤公司，且就該DF號車輛申請新領牌照，
    車牌號碼變更為0000-00號（下稱本案車輛），將該車輛移
    轉登記至陳璟柏名下，繼續供侯淑娥及陳東利業務使用。嗣
    於99年11月29日貴有恆公司將侯淑娥及陳東利解任，經清查
    公司資產後要求侯淑娥及陳東利返還本件車輛時，侯淑娥及
    陳東利竟共同基於意圖為自己不法所有之業務侵占犯意聯絡
    ，將其等因業務而持有之本案車輛共同侵占入己，拒不返還
    貴有恆公司。
二、案經貴有恆公司訴請臺灣桃園地方檢察署檢察官偵查起訴。
    理  由
壹 、證據能力部分：
一、被告以外之人於審判外之言詞或書面陳述，除法律有規定者
    外，不得作為證據，刑事訴訟法第159條第1項定有明文。又
    被告以外之人於審判外之陳述，雖不符刑事訴訟法第159條
    之1至第159條之4之規定，而經當事人於審判程序同意作為
    證據，法院審酌該言詞陳述或書面陳述作成時之情況，認為
    適當者，亦得為證據；當事人、代理人或辯護人於法院調查
    證據時，知有同法第159條第1項不得為證據之情形，而未於
    言詞辯論終結前聲明異議者，視為有前項之同意，刑事訴訟
    法第159條之5亦有明文。查本件檢察官、上訴人即被告侯淑
    娥（下稱被告）及其辯護人於言詞辯論終結前，均未就本院
    所認定犯罪事實而經調查採用之證據之證據能力予以爭執（
    見本院卷第92至94頁、第229至231頁、第266至269頁），本
    院復審酌各該證據作成時之情況，尚無違法及證明力明顯過
    低之瑕疵，認以之作為證據應屬適當，揆諸上開規定，本件
    經調查之證據，均有證據能力。
二、至於本院所引之非供述證據部分，並無證據證明係公務員違
    法取得，亦無依法應排除其證據能力之情形，應有證據能力
    。
貳、實體部分：
一、認定犯罪事實所憑之證據及理由：
  ㈠訊據被告矢口否認有何業務侵占犯行，辯稱：伊於96年是按
    照公司規定把車子以20萬元買回，伊用公司使用的劉香花私
    人帳戶匯款，是公司的錢，當初租賃合約到期，是依照公司
    規定及總經理指示辦理車子過戶；貴有恆公司成立時負責人
    是陳金雀，陳東利有跟陳金雀說好同意沿用十豐公司的制度
    ，依十豐公司員工福利制度，若總經理任職滿2年，車輛可
    以直接過戶給總經理，本案車輛是由貴有恆公司租賃到96年
    7月，依照總經理陳東利的指示及沿襲十豐公司的作法要辦
    理過戶給陳東利，但因為陳東利欠稅，名下不能有財產，才
    登記給陳璟柏云云。辯護人則為被告利益辯護略稱：貴有恆
    公司總經理陳東利取得本案車輛是依照貴有恆公司福利制度
    而來，不會有業務侵占及背信問題；且該車輛之占有人為陳
    東利，被告非該車輛之持有人或占有人，主觀上亦無為自己
    或他人即陳東利不法所有之意圖；再者，本案車輛原為貴有
    恆公司向和潤公司所租用，和潤公司再出售給陳璟柏，由陳
    璟柏取得該車所有權，貴有恆公司自始未取得該車所有權，
    如何能指訴本案車輛遭被告自持有狀態變易為所有狀態，原
    審判決自創「實質所有」而認定被告構成業務侵占罪，顯違
    背罪刑法定主義等語。然查：
  ⒈被告在貴有恆公司擔任財務經理時，於上揭時間將原由貴有
    恆公司向和潤公司承租之DF號車輛，以其子陳璟柏名義與和
    潤公司簽訂買賣契約，並指示鄭淑芬自貴有恆公司所使用之
    臺灣企銀帳戶提領20萬30元，以陳璟柏名義匯款20萬元給和
    潤公司後，將DF號車輛之車牌號碼申請領用新牌照而變更車
    牌號碼為0000-00號，且移轉登記至不知情之陳璟柏名下，
    繼續供被告及陳東利業務使用等情，迭據被告於偵查、原審
    及本院審理中供述在卷（見臺灣桃園地方檢察署107年度偵
    字第1898號卷【下稱偵卷】第22頁反面；臺灣桃園地方檢察
    署107年度偵續字第222號卷第44頁反面；臺灣桃園地方法院
    108年度審易字第1280號卷第123至124頁；臺灣桃園地方法
    院108年度易字第932號卷【下稱原審卷】第48至53頁、第34
    9頁；本院卷第271至272頁），核與證人即被告之配偶陳東
    利、證人即被告之子陳璟柏、證人即貴有恆公司總務人員鄭
    淑芬於偵查中證述情節大致相符（見臺灣桃園地方檢察署10
    2年度他字第4785號卷【下稱他卷】第77至78頁）相符，並
    經證人即貴有恆公司之負責人盧淑貞於原審中證述在卷（見
    原審卷第98至101頁），又有貴有恆公司與和潤公司簽訂之
    車輛租賃契約書（見他卷第25至30頁）、陳璟柏與和潤公司
    簽訂之車輛買賣契約書（見他卷第31頁）、臺灣企銀帳戶之
    活期存款交易明細（見他卷第32頁）、臺灣企銀匯款申請書
    （匯款人陳璟柏、匯款金額20萬元、收款人和潤公司）（見
    他卷第33頁）、被告製作之應付憑單（見他卷第34頁）、汽
    車新領牌照登記書（原車牌號碼0000-00號、新車牌號碼000
    0-00號）（見他卷第36頁）、和潤公司出售DF號車輛而收取
    價金20萬元之統一發票（見他卷第86頁）、和潤公司於103
    年3月27日查復臺灣桃園地方檢察署103年3月17日桃檢秋海1
    02他4785字第22719號函之刑事陳報狀（見他卷第85頁）在
    卷可參，是此部分之事實，首堪認定。
  ⒉刑法上業務侵占罪，係以其所侵占之他人所有物係因執行業
    務而持有，且於持有狀態繼續中，擅自處分，或易持有為所
    有之意思，而逕為所有人之行為；且侵占罪係即成犯，凡對
    自己持有之他人所有物，有變易持有為所有之意思時，即應
    構成犯罪（最高法院107年度台上字第1940號判決意旨參照
    ）。又刑法第336條第2項所謂業務，係指吾人於社會上之地
    位所繼續經營之事務而言（最高法院26年滬上字第29號判例
    意旨參照）。是以，本案車輛究為何人所有？被告是否因業
    務而得以持有？嗣被告是否明知已無持有權源，竟變易持有
    為所有之意思，侵占入己拒不返還？厥為本案亟應究明之事
    項。
  ⒊本案車輛為貴有恆公司所有，被告及陳東利均因任職貴有恆
    公司，而得持有本案車輛供業務使用，理由分述如下：
　⑴依證人盧淑貞於原審中證稱：DF號車輛係由貴有恆公司向和
    潤公司承租，作為該公司公務車，交予陳東利拜訪客戶或負
    責財務之被告去銀行時使用等語（見原審卷第99、104頁）
    ，並經證人鄭淑芬於偵查中證稱：DF號車輛係交予被告及陳
    東利使用，該車輛每月所繳納之租金係由伊負責繳納等語（
    見他卷第78頁），又有貴有恆公司與和潤公司簽訂之車輛租
    賃契約書在卷可憑（見他卷第26至30頁），足認DF號車輛自
    94年7月10日至96年7月9日止，係由貴有恆公司向和潤公司
    承租並支付租金，而將車輛交予被告及陳東利作為業務使用
    。
  ⑵繼之，於96年7月18日向和潤公司購買本案車輛後，仍作為貴
    有恆公司之業務使用，所以係由貴有恆公司支付前開車輛牌
    照稅、燃料稅之相關費用，有支出單據及現金流量表為證等
    情，前經被告於偵查及原審中供陳在卷（見偵卷第22頁反面
    ；原審卷第50頁），核與證人陳東利於偵查中證稱：本案車
    輛係貴有恆公司配給伊作為業務使用，購買該車的價金及過
    戶、稅款、保險費等均由貴有恆公司支出等語相符（見他卷
    第78頁），並據證人戴秀貞於原審中證稱：伊依據財務部門
    之憑證製作會計帳目時，知道貴有恆公司於96年7月18日以
    公司的錢支付購買本案車輛之價金等語（見原審卷第110頁
    ）；且經證人鄭淑芬於偵查中證稱：被告指示伊自貴有恆公
    司所使用之臺灣企銀帳戶提領20萬元匯給和潤公司等語（見
    他卷第78頁），復有被告擔任貴有恆公司財務經理時所製作
    之每日支出表（見他卷第35頁、第37至43頁）及臺灣企銀帳
    戶之活期存款交易明細（見他卷第32頁）在卷可佐。再依卷
    附之貴有恆公司與和潤公司簽訂之車輛租賃契約書（見他卷
    第25至30頁）、陳璟柏與和潤公司簽訂之車輛買賣契約書（
    見他卷第31頁）所載，其上之車輛「引擎（車身）號碼」均
    為0000000000、牌照號碼均為0000-00，且廠牌TOYOTA、車
    型CAMRY與顏色黑，均屬相同；參以卷附之汽車新領牌照登
    記書上，亦可見新領牌照號碼0000-00號之原車牌號碼即000
    0-00號（見他卷第36頁）。總此，足認貴有恆公司所承租之
    DF號車輛，於96年7月18日由和潤公司與陳璟柏簽立車輛買
    賣契約後，該購車之價金20萬元及後續之過戶費、領牌費、
    牌照稅、燃料稅及保險費等款項均由貴有恆公司支付，貴有
    恆公司則仍將本案車輛交予被告及陳東利作為業務使用，要
    已至明。
　⑶和潤公司與貴有恆公司歷年僅有一次車輛租賃紀錄；若租賃
    車輛出售時，買受人資格並無法人或自然人之限制，惟原承
    租該車輛使用之公司，不得以公司名義購入其所承租之車輛
    ，並登記為所有人等情，有卷附和潤公司於103年3月27日查
    復臺灣桃園地方檢察署103年3月17日桃檢秋海102他4785字
    第22719號函之刑事陳報狀可參（見他卷第85頁）；證人盧
    淑貞於原審中亦證稱：被告向伊說本案號車輛過戶時，不能
    先過戶至貴有恆公司，要先過戶給個人，也可以過戶給公司
    負責人等語（見原審卷第100頁），可見貴有恆公司欲購入
    其向和潤公司所承租之DF號車輛時，不得以貴有恆公司的名
    義登記為該車輛之所有人，而應另以第三人作為登記名義人
    ，是本案車輛嗣雖登記於陳璟柏名下，而未以貴有恆公司登
    記為車主，乃基於前述緣由，顯非貴有恆公司有將該車輛贈
    與被告或陳東利、陳璟柏之意，亦臻明灼。
　⑷是以，貴有恆公司確為本案車輛之實際所有者，被告及陳東
    利乃因分別擔任貴有恆公司之財務經理、總經理時，始經貴
    有恆公司提供交付本案車輛供業務使用而持有，故就被告而
    言，確屬因其任職貴有恆公司財務經理之業務上關係而持有
    本案車輛無訛。
　⒋其次，貴有恆公司分別通知被告及陳東利其等業經解任財務
    經理、總經理職務，有臺北郵局第1602號及第1603號存證信
    函在卷可佐（見他卷第12至13頁、第10頁），而被告與陳東
    利亦曾以蘆竹郵局第824號存證信函回以「本人於99年11月2
    9日即被片面通知解任」等語（見他卷第44至45頁），可知
    被告與陳東利明知貴有恆公司於99年11月29日已通知其等解
    任，均不再賦予原有職務，則原本因供執行業務所用而由貴
    有恆公司提供其等持有使用之本案車輛，即失其持有權源而
    應交還。詎被告與陳東利竟先以蘆竹郵局第824號存證信函
    回以「…陳璟柏所有之000000號自小客車係私人向租賃公司
    購買，與公司無關」等語（見他卷第45頁），復以蘆竹郵局
    第368號存證信函復稱「車號0000-00號自小客車係貴公司（
    指貴有恆公司）向和潤公司承租，而非分期購買，租賃期滿
    即歸還和潤公司（原車號0000-00，並非0000-00），貴公司
    對此有所誤認…」等語（見他卷第46至48頁），矧諸本案車
    輛由貴有恆公司先承租後買受及申請領用新牌照之始末，業
    經本院論述認定於前，再參證人陳東利於102年12月25日偵
    查中亦證稱：本案車輛目前仍由伊使用，伊與被告會寄存證
    信函給貴有恆公司，是因為貴有恆公司要伊等交出本案車輛
    等語(見他卷第79頁），可見被告與陳東利於此時均以本案
    車輛之所有人自居，甚至刻意以「原車號0000-00，並非000
    0-00」，且為私人購買云云混淆實情。綜此，足認貴有恆公
    司於99年11月29日將被告與陳東利解任，在清查公司資產後
    ，要求被告及陳東利返還本案車輛，然被告及陳東利拒不返
    還，仍供其等私人使用，共同將之侵占入己之事實，至臻明
    確。
　⒌被告上訴及辯護人辯護意旨雖另以：因貴有恆公司承繼前身
    十豐公司之福利制度中規定，當公司總經理任職滿2年後，
    於離職時，公司將原配予總經理作為業務使用之車輛，過戶
    予總經理作為獎勵，是陳東利離職後，該車輛自為陳東利所
    有，不會有業務侵占等問題云云置辯。但查：
  ⑴依證人戴秀貞於原審中證稱：伊任職於十豐公司時，知道總
    經理林連聰有配車，林連聰離職時有將該車取走，但伊不清
    楚取走該車的原因，只知道該車自十豐公司的財產目錄不見
    了等語（見原審卷第109至110頁）；證人張秀鳳於原審中亦
    證稱：伊任職於十豐公司時，知道總經理李光治及林連聰的
    配車原記載在十豐公司的財產目錄上，但他們離職後，該等
    配車自前開財產目錄中消失了等語（見原審卷第118頁），
    雖可知十豐公司於總經理離職時，原登載於十豐公司財產目
    錄上且交由總經理所使用的車輛有隨同消失之情形，惟對任
    職十豐公司總經理的李光治及林連聰有取走配車之情形，證
    人戴秀貞亦證稱不清楚取走車輛之原因。準此，尚難僅以證
    人戴秀貞、張秀鳳上開所述，逕予認定十豐公司確有在總經
    理任期滿2年後即可取得原因業務而配賦使用的車輛所有權
    之配車福利。
　⑵再依證人陳金雀於偵查及原審審理中證稱：伊僅係因幫忙陳
    東利而投資貴有恆公司，曾於90年1月至92年1月間擔任貴有
    恆公司之名義負責人，但該公司之實際負責人為陳東利；關
    於該公司總經理配車及若總經理任職滿2年後，離職時可取
    走該配車之政策，並無相關文書紀錄，僅有伊與陳東利知道
    ，亦未經過董事會或其他股東同意，且伊於92年1月間卸任
    該公司負責人前，未購買車輛予陳東利使用等語（見偵卷第
    9頁正反面；原審卷第96、97頁），可知證人陳金雀僅係名
    義負責人，其所知之配車福利，並無相關文書紀錄，也未經
    過其他股東同意，參以證人陳東利於偵查中亦證稱：伊並沒
    有經陳金雀答應以貴有恆公司名義贈與車輛予伊及被告使用
    之憑據等語（見他卷第79頁)，而被告也始終未能提出具體
    事證以供本院調查究明，自難憑空遽予採認。
　⑶況且，證人盧淑貞於原審中證稱：92年伊原本要成立新公司
    ，但是是用貴有恆公司全新改組，所以貴有恆公司在92年之
    前的制度，伊都不會採用等語（見原審卷第105頁）；再觀
    諸卷附DF號車輛之車輛租賃契約書(租賃期間為94年7月10日
    起至96年7月9日止）、96年7月18日之車輛買賣契約書、貴
    有恆公司之設立登記資料及歷次變更登記資料（見他卷第25
    至30頁、第31頁；原審卷第183至324頁），足認證人陳金雀
    於92年1月間卸任貴有恆公司之負責人，改由證人盧淑貞擔
    任負責人時，該公司始於94至96年間承租及價購DF號車輛供
    被告及陳東利於執行業務使用。從而，縱認十豐公司有上開
    配車福利，但此項福利是否當然為貴有恆公司所沿襲，尚乏
    積極、確切之事證以憑，又據證人即時任貴有恆公司負責人
    的盧淑貞嚴正否認，自難遽採而為有利被告之認定。
　⒍至辯護人固另為被告辯護略稱：被告非本案車輛之持有人或
    占有人，且本案車輛自始非貴有恆公司所有，被告自無構成
    因執行業務而持有貴有恆公司之物後予以侵占入己之可能云
    云，惟貴有恆公司確為本案車輛之實際所有者，被告及陳東
    利乃因分別擔任貴有恆公司之財務經理、總經理時，始經貴
    有恆公司提供交付本案車輛供業務使用而持有；貴有恆公司
    於99年11月29日將被告與陳東利解任，在清查公司資產後，
    要求被告及陳東利返還本案車輛，被告及陳東利竟拒不返還
    ，仍供其等私人使用，共同將之侵占入己等情，業據本院詳
    細論述並認定如前，益徵被告有業務侵占之主觀犯意及客觀
    犯行，灼然甚明。辯護人此部分辯護之詞，核與前揭事證未
    符，並無足採。
　㈡綜上所述，足認被告上開所辯，顯係圖卸飾詞，殊無可採。
    本案罪證明確，被告犯行洵堪認定，應依法論科。
二、論罪：
  ㈠被告行為後，刑法第336條第2項之規定，雖於108年12月25日
    修正公布施行，並自同年月27日生效，惟本次修法僅將上開
    條文之罰金數額調整換算予以明定，並無新舊法比較問題。
　㈡核被告所為，係犯刑法第336條第2項之業務侵占罪。
　㈢被告與陳東利間，就上開犯行，有犯意聯絡及行為分擔，為
    共同正犯。
三、撤銷改判之理由 ：
  ㈠原審認被告罪證明確，予以論罪科刑，固非無見。然刑事審
    判旨在實現刑罰權之分配正義，故法院對於有罪之被告科刑
    ，應符合罪刑相當之原則，使罰當其罪，此所以刑法第57條
    明定科刑時應審酌一切情狀，尤應注意該條所列10款事項以
    為科刑輕重之標準（最高法院106年度台上字第3347號判決
    意旨參照）。本件為財產犯罪，犯罪行為人所侵占之財產數
    額，自為量刑時之重要參酌，以使罪責相當。本案車輛為TO
    YOTA廠牌、CAMRY型式、黑色、排氣量1998C.C.2003年式，
    有卷附之車輛租賃契約、車輛買賣契約可查（見他卷第26頁
    、第31頁），又貴有恆公司於96年7月18日僅以20萬元購得
    ，被告與陳東利於貴有恆公司購入該車3年後之99年11月29
    日始經貴有恆公司解任離職，業經本院認定如上，雖告訴代
    理人於本院審理時陳稱不清楚該車折舊價值（見本院卷第27
    3頁），然本案車輛自購入以迄被告與陳東利共同為業務侵
    占犯行時，參酌汽車耐用年數為5年，汽車每年折舊率為0.3
    69評估，該車所賸價值甚微，原審對此未予衡酌即為刑度裁
    量，稍有未洽。本件被告上訴否認犯行，固無理由，惟被告
    爭執量刑部分，則為有理由。原判決既有上開可議之處，即
    屬無可維持，自應由本院將原判決予以撤銷改判。
　㈡爰審酌被告未能謹守職務分際，貪圖私利，將業務上持有之
    財物予以侵占入己，挪為私用，違背誠信及職業道德，實有
    不該，被告犯罪後雖矢口否認犯行，然考量被告所侵占之財
    物為一般國產房車，經折舊估算，應較告訴人購入之價額明
    顯減低，又被告之配偶陳東利於訴訟期間罹患重病，障礙等
    級為極重度，有中華民國身心障礙證明可佐（見偵卷第26頁
    ），亟需被告照料，兼衡被告之犯罪動機、目的、手段等一
    切情狀，量處如主文第2項所示之刑，併諭知易科罰金之折
    算標準，以示懲儆。
　㈢沒收：
  ⒈被告行為後，刑法關於沒收之規定，已於104年12月30日修正
    公布，並自105年7月1日施行，且依刑法第2條第2項規定，
    應適用裁判時之法律。又犯罪所得屬於犯罪行為人者，沒收
    之；於全部或一部不能沒收或不宜執行沒收時，追徵其價額
    ；犯罪所得已實際合法發還被害人者，不予宣告沒收或追徵
    ，刑法38條之1第1項前段、第3項、第5項分別定有明文。又
    共同正犯犯罪所得之沒收、追徵，應就各人所分得之數為之
    ，而所謂各人「所分得」之數，係指各人「對犯罪所得有事
    實上之處分權限」，因此若共同正犯各成員内部間，對於犯
    罪所得分配明確時，應依各人實際所得宣告沒收；若共同正
    犯對犯罪所得無處分權限，與其他成員亦無事實上之共同處
    分權限者，自不予諭知沒收；然若共同正犯對於犯罪所得享
    有共同處分權限時，如彼此間分配狀況未臻具體或明確，自
    應負共同沒收之責。又共同正犯各人有無犯罪所得、所得數
    額各若干、對犯罪所得有無處分權等，因非犯罪事實有無之
    認定，不適用嚴格證明法則，事實審法院得視具體個案之實
    際情形，綜合卷證資料及調查結果，依自由證明程序釋明其
    合理之依據而為認定（最高法院106年度台上字第3111號判
    決意旨參照）。
　⒉被告及陳東利所侵占之本案車輛即車牌號碼0000-00號自用小
    客車1輛，係其等為本案犯行之犯罪所得，雖未扣案，然亦
    尚未返還貴有恆公司，自應依刑法第38條之1第1項前段、第
    3項之規定諭知沒收，於全部或一部不能沒收或不宜執行沒
    收時，追徵其價額。又陳東利現無法自由行動，且需人協助
    日常生活，有臺灣桃園地方法院102年度訴字第866號刑事裁
    定在卷可參（見本院卷第361頁），顯見陳東利並無單獨使
    用本案車輛之可能，本案車輛現由被告持有中，自應於被告
    所犯罪名主文項下單獨諭知沒收、追徵，附此敘明。
　㈣刑法第74條第1項固規定：「受2年以下有期徒刑、拘役或罰
    金之宣告，而有下列情形之一，認以暫不執行為適當者，得
    宣告2年以上5年以下之緩刑，其期間自裁判確定之日起算：
    一、未曾因故意犯罪受有期徒刑以上刑之宣告者。二、前因
    故意犯罪受有期徒刑以上刑之宣告，執行完畢或赦免後，5
    年以內未曾因故意犯罪受有期徒刑以上刑之宣告者。」惟本
    件被告有如附表二所示之前科紀錄，有本院被告前案紀錄表
    在卷可考（見本院卷第63至72頁），顯不符合上開宣告緩刑
    之要件，本院自無從為緩刑之宣告，末此敘明。
據上論斷，應依刑事訴訟法第369條第1項前段、第364條、第299
條第1項前段，刑法第2條第2項、第28條、第336條第2項、第41
條第1項前段、第38條之1第1項前段、第3項，刑法施行法第1條
之1第1項，判決如主文。
本案經檢察官陳羿如提起公訴，檢察官林秀敏到庭執行職務。
中　　華　　民　　國　　110 　年　　5 　　月　　6 　　日
                  刑事第三庭    審判長法　官  張惠立
                                      法　官  廖怡貞
                                      法　官  張江澤
以上正本證明與原本無異。
不得上訴。
                                      書記官  林明慧
中　　華　　民　　國　　110 　年　　5 　　月　　6 　　日
附錄：本案論罪科刑法條全文　
中華民國刑法第336條　　　　
對於公務上或因公益所持有之物，犯前條第一項之罪者，處一年
以上七年以下有期徒刑，得併科十五萬元以下罰金。
對於業務上所持有之物，犯前條第一項之罪者，處六月以上五年
以下有期徒刑，得併科九萬元以下罰金。
前二項之未遂犯罰之。
　　
附表一：
偵查案號 臺灣桃園地方法院繫屬案號 審理進度 臺灣桃園地方檢察署以103 年度偵字第11891 號移送臺灣桃園地方法院併案審理。 102 年度訴字第866 號 臺灣桃園地方法院於107 年2 月9 日以102 年度訴字第866 號裁定停止審判（見本院卷第361頁）。 

附表二：
編號 確定判決 所犯罪名 宣告刑 定應執行刑 執行完畢出監時間及原因 備註 1 臺灣桃園地方法院102 年度審訴字第855號判決 ㈠行使偽造私文書罪，共5 罪。 ㈡行使偽造私文書罪 ㈠有期徒刑2 月，共5 罪 ㈡有期徒刑3 月 ㈢應執行有期徒刑1 年 - - ㈠緩刑3 年。 ㈡於105 年10月13日緩刑期滿，未經撤銷。 2 本院104 年度上易字第477 號判決（原審判決：臺灣桃園地方法院102 年度易字第1069號） 共同為他人處理事務，意圖為第三人不法之利益，而為違背其任務之行為，致生損害於本人之財產罪。 有期徒刑4 月 本院107 年度聲字408 號裁定，定應執行有期徒刑1 年4 月 於107 年4 月17日易科罰金執行完畢。 於104 年8 月5 日科罰金執行完畢。 3 臺灣桃園地方法院104 年簡上字第209 號判決（原審判決：臺灣桃園地方法院103年度審簡字第725 號） 共同犯商業會計法第71條第1 款之填製不實罪 有期徒刑3 月   於106 年5 月2 日易科罰金執行完畢。 4 本院106 年度上訴字第1984號判決（原審判決：臺灣桃園地方法院102 年度訴字第866號判決） ㈠共同行使偽造私文書罪 ㈡共同犯商業會計法第71條第1 款之填製不實罪 ㈢共同犯商業會計法第71條第1 款之填製不實罪 ㈣共同犯業務登載不實罪 ㈠有期徒刑5 月 ㈡有期徒刑3 月 ㈢有期徒刑4 月 ㈣有期徒刑3 月 ㈤應執行有期徒刑1 年   -